Inventaris van de archieven van het Prins Bernhard Fonds, Prins Bernhard Spitfire Fonds, Prins Bernhard Fonds in Nederland, Prins Bernhardfonds Suriname, 1940-1979 (1990)
Nationaal Archief, Den Haag
- Inventaris Prins Bernhard Fonds in Nederland
  - TAAKUITOEFENING, 3.
    - Verstrekken van subsidies, 3.1
      - Subsidiedossiers, 3.1.2
        - Subsidiedossiers: blok 1960 t/m 1975
          - Nummers 2540 - 2551, 398
          - Nummers 2552 - 2574, 399
          - Nummers 2575 - 2593, 400
          - Nummers 2601 - 2614, 401
          - Nummers 2629 - 2631, 402
          - Nummers 2633 - 2659, 403
          - Nummers 2661 - 2690, 404
          - Nummers 2691 - 2725, 405
          - Nummers 2726 - 2760, 406
          - Nummers 2761 - 2798, 407
          - Nummers 2801 - 2840, 408
          - Nummers 2931 - 2975, 411
          - Nummers 2841 - 2889, 409
          - Nummers 2891 - 2926, 410
          - Nummers 2977 - 3017, 412
          - Nummers 3022 - 3049, 413
          - Nummers 3050 - 3072, 414
          - Nummers 3073 - 3137, 415
        - Subsidiedossiers: blok 1976 t/m 1983
          - Nummers 362 - 972, 601
          - Nummers 997 - 1107, 602
          - Nummers 1151 - 1290, 603
          - Nummers 1322 - 1468, 604
          - Nummers 1477 (1) - 1477 (7), 605
          - Nummers 1477 (8) - 1477 (11), 606
          - Nummers 1477 (12) - 1477 (15), 607
          - Nummers 1493 - 1616, 608
          - Nummers 1617 - 1662, 609
          - Nummers 1667 - 1706, 610
          - Nummers 1722 - 1770, 611
          - Nummers 1774 - 1784, 612
          - Nummer 1791, 613
          - Nummers 1972 - 1823, 614
          - Nummers 1830 - 1850 (1), 615
          - Nummers 1850 (2) - 1863, 616
          - Nummers 1869 - 1913, 617
          - Nummers 1915 - 1950 (1), 618
          - Nummers 1950 (2) - 1950 (4), 619
          - Nummers 1950 (5) - 1951, 620
          - Nummers 1960 - 2007, 621
          - Nummers 2010 - 2054, 622
          - Nummers 2056 - 2073 (2), 623
          - Nummers 2073 (3) - 2102 (2), 624
          - Nummers 2105 - 2145, 625
          - Nummers 2147 - 2203, 626
          - Nummers 2214 - 2250, 627
          - Nummers 2263 - 2289, 628
          - Nummers 2290 - 2297, 629
          - Nummers 2299 - 2320, 630
          - Nummers 2331 - 2376, 631
          - Nummers 2378 - 2445, 632
          - Nummers 2447 - 2485, 633
          - Nummers 2488 - 2506, 634
          - Nummers 2521 - 2536, 635
          - Nummers 2538 - 2560, 636
          - Nummers 2562 - 2582, 637
          - Nummers 2584 - 2619, 638
          - Nummers 2622 - 2674, 639
          - Nummers 2679 - 2708, 640
          - Nummers 2720 - 2768, 641
          - Nummers 2772 - 2792 (2), 642
          - Nummers 2792 (3) - 2792 (7), 643
          - Nummers 2800 - 2814, 644
          - Nummers 2825 - 2862, 645
          - Nummers 2863 - 2867, 646
          - Nummers 2888 - 2917, 647
          - Nummers 2919 - 2932, 648
          - Nummers 2942 - 2950, 649
          - Nummers 2952 - 2986, 650
          - Nummers 2988 - 2995, 651
          - Nummers 2996 (1) - 2996 (4), 652
          - Nummers 2996 (5) - 2996 (7), 653
          - Nummers 2997 - 3015, 654
          - Nummers 3018 - 3043, 655
          - Nummers 3044 - 3084, 656
          - Nummers 3085 - 3101, 657
          - Nummers 3102 - 3122, 658
          - Nummers 3123 - 3133, 659
          - Nummers 3135 - 3141, 660
          - Nummers 3142 - 3154, 661
          - Nummers 3155 - 3165, 662
          - Nummers 3166 - 3169, 663
          - Nummers 3171 - 3177, 664
          - Nummers 3178 - 3188, 665
          - Nummers 3189 - 3199, 666
          - Nummers 3200 - 3207, 667
          - Nummers 3208 - 3218, 668
          - Nummers 3219 - 3236, 669
          - Nummers 3237 - 3253, 670
          - Nummers 3254 - 3267, 671
          - Nummers 3268 - 3285, 672
          - Nummers 3286 - 3297, 673
          - Nummers 3288 - 3313, 674
          - Nummers 3314 - 3323, 675
          - Nummers 3324 - 3340, 676
          - Nummers 3341 - 3356, 677
          - Nummers 3357 - 3370, 678
          - Nummers 3371 - 3383, 679
          - Nummers 3384 - 3397, 680
          - Nummers 3398 - 3415, 681
          - Nummers 3416 - 3428, 682
          - Nummers 3429 - 3439, 683
          - Nummers 3440 - 3453, 684
          - Nummers 3454 - 3472, 685
          - Nummers 3473 - 3491, 686
          - Nummers 3492 - 3502, 687
          - Nummers 3503 - 3510, 688
          - Nummers 3511 - 3520, 689
          - Nummers 3521 - 3537, 690
          - Nummers 3538 - 3551, 691
          - Nummers 3552 - 3568, 692
          - Nummers 3569 - 3582, 693
          - Nummers 3583 - 3596, 694
          - Nummers 3597 - 3612, 695
          - Nummers 3613 - 3623, 696
          - Nummers 3624 - 3639, 697
          - Nummers 3640 - 3649, 698
          - Nummers 3650 - 3659, 699
          - Nummers 3660 - 3676, 700
          - Nummers 3677 - 3690, 701
          - Nummers 3691 - 3705, 702
          - Nummers 3706 - 3719, 703
          - Nummers 3720 - 3739, 704
          - Nummers 3740 - 3760, 705
          - Nummers 3761 - 3774, 706
          - Nummers 3775 - 3792, 707
          - Nummers 3793 - 3814, 708
          - Nummers 3815 - 3837, 709
          - Nummers 3838 - 3858, 710
          - Nummers 3859 - 3884, 711
          - Nummers 3885 - 3904, 712
          - Nummers 3905 - 3924, 713
          - Nummers 3925 - 3944, 714
          - Nummers 3945 - 3962, 715
          - Nummers 3963 - 3982, 716
          - Nummers 3983 - 3995, 717
          - Nummers 3996 - 3999, 718
          - Nummers 10.001 - 10.017, 719
          - Nummers 10.018 - 10.040, 720
          - Nummers 10.041 - 10.060, 721
          - Nummers 10.061 - 10.074, 722
          - Nummers 10.075 - 10.094, 723
          - Nummers 10.095 - 10.109, 724
          - Nummers 10.110 - 10.122, 725
          - Nummers 10.123 - 10.135, 726
          - Nummers 10.136 - 10.149, 727
          - Nummers 10.150 - 10.160, 728
          - Nummers 10.161 - 10.176, 729
          - Nummers 10.177 - 10.194, 730
          - Nummers 10.195 - 10.207, 731
          - Nummers 10.208 - 10.219, 732
          - Nummers 10.220 - 10.231, 733
          - Nummers 10.232 - 10.239, 734
          - Nummers 10.240 - 10.253, 735
          - Nummers 10.255 - 10.271, 736
          - Nummers 10.272 - 10.285, 737
          - Nummers 10.286 - 10.300, 738
          - Nummers 10.301 - 10.314, 739
          - Nummers 10.315 - 10.323, 740
          - Nummers 10.324 - 10.338, 741
          - Nummers 10.339 - 10.349, 742
          - Nummers 10.350 - 10.358, 743
          - Nummers 10.359 - 10.369, 744
          - Nummers 10.370 - 10.380, 745
          - Nummers 10.381 - 10.391, 746
          - Nummers 10.392 - 10.404, 747
          - Nummers 10.405 - 10.427, 748
          - Nummers 10.428 - 10.446, 749
          - Nummers 10.447 - 10.464, 750
          - Nummers 10.465 - 10.481, 751
          - Nummers 10.482 - 10.500, 752
          - Nummers 10.501 - 10.523, 753
          - Nummers 10.524 - 10.543, 754
          - Nummers 10.544 - 10.567, 755
          - Nummers 10.568 - 10.590, 756
          - Nummers 10.591 - 10.609, 757
          - Nummers 10.610 - 10.622, 758
          - Nummers 10.623 - 10.643, 759
          - Nummers 10.644 - 10.658, 760
          - Nummers 10.659 - 10.669, 761
          - Nummers 10.670 - 10.785, 762
          - Nummers 10.786 - 10.799, 763
          - Nummers 10.800 - 10.813, 764
          - Nummers 10.814 - 10.829, 765
          - Nummers 10.830 - 10.846, 766
          - Nummers 10.847 - 10.863, 767
          - Nummers 10.864 - 10.882, 768
          - Nummers 10.883 - 10.892, 769
    - Verlenen van opdrachten, 3.2
      - Rapporten van de Commissie voor cultuursociologisch onderzoek, 1953-1960; 116, 582-583
        - 1953-1956, 582
        - 1955-1960, 116
        - 1958-1960, 583
      - Publicaties uit de reeks 'Mededelingen van het Prins Bernhard Fonds': serie 1, nrs 2-5, 1953; 833; 1 omslag
        N.B. Het fonds verstrekte in de jaren vijftig een aantal opdrachten voor sociologisch onderzoek naar de positie van kunstenaars, de cultuurspreiding, de verhouding tussen overheid en particulier initiatief en andere aspecten van het Nederlandse culturele leven. De rapporten werden gepubliceerd in de reeks 'Mededelingen van het Prins Bernhard Fonds'.
      - Publicaties uit de reeks 'Mededelingen van het Prins Bernhard Fonds': serie 1, nrs 7, 8, 11 en 13, 1953-1956; 834; 1 omslag
      - Publicaties uit de reeks 'Mededelingen van het Prins Bernhard Fonds': serie B, nr. 1, 1957; 835; 1 omslag
      - Publicaties uit de reeks 'Mededelingen van het Prins Bernhard Fonds': serie A nrs. 1-4, 1958-1960; 836; 1 omslag
      - Correspondentie met de Commissie Kunstopdrachten, 1954-1959; 132
    - Prijzen, 3.3
      Zie voor vergaderingen over de Zilveren Anjer, de David Röell Prijs en de Martinus Nijhoff Prijs, onder 3.4 Zilveren Anjer
      - Voorstellen tot instelling van een Abraham Tuschinskiprijs, 1954; 23
      - Toekenning Martinus Nijhoff Prijs voor Vertalingen jaren 1955 t/m 1979, 1955-1979; div.nrs.
        - 1955-1960, 124
        - 1962-1968, 295
        - 1969-1975, 296
        - 1976, 549
        - 1977 en 1978, 550
        - 1979, 551
      - Officiële publicaties naar aanleiding van de uitreiking van de Martinus Nijhoff Prijs jaren 1955 t/m 1979, 1955-1979; 577-578, 838
        - 1955, 1957 en 1959-1961, 577
        - 1962-1963, 1966, 1970-1971, 1975 en 1978-1979, 578
        - 1956, 1958, 1964-1965, 1968-1969, 1972-1973 en 1976 1956-1976, 838; 1 omslag
      - Bandopname van de uitreiking van de Martinus Nijhoff Prijs in 1975, 297
      - Vaststelling jurystatuut 1978 Martinus Nijhoff Prijs voor Vertalingen, 1977-1978; 548
      - Toekenning Kunstprijs voor de Sport jaren 1956 t/m 1961, 1956-1961; 133, 293
        - 1956-1960, 133
        - 1959-1961, 293
      - Toekenning Televisieprijs jaren 1958 t/m 1963, 1958-1960; 135, 285
        - 1958-1960, 135
        - 1960-1963, 285
      - Officiële publicaties naar aanleiding van de uitreiking van de Televisieprijs, 1958-1963; 575
      - Toekenning David Röell Prijs jaren 1964 t/m 1979, 1964-1979; 291-292, 552
        - 1964-1972, 291
        - 1974 en 1976, 292
        - 1979, 552
      - Officiële publicaties naar aanleiding van de uitreiking van de David Röell Prijs jaren 1966, 1968, 1972, 1974 en 1979, 1966-1979; 576
      - Officiële publicaties uitgegeven ter gelegenheid van de uitreiking van de David Röell Prijs in 1964 en 1976, 1964-1976; 837; 1 omslag
    - Zilveren Anjer, 3.4
      - Stukken betreffende de doelstelling van en selectiecriteria voor de onderscheiding, 1950-1976; 840; 1 omslag
      - Uitreiking Zilveren Anjer jaren 1950 t/m 1979, 1950-1979; div.nrs.
        - 1950-1959, 286
        - 1951, 1952 en 1953, 125
        - 1954 en 1955, 126
        - 1956 en 1957, 127
        - 1960-1965, 287
        - 1966-1969, 288
        - 1970-1972, 289
        - 1973-1975, 290
        - 1976, 553
        - 1977, 554
        - 1978, 555
        - 1979, 556
      - Officiële publicaties naar aanleiding van de uitreiking van de Zilveren Anjers in de jaren 1952 t/m 1979, 1952-1979; 572-574, 839
        - 1952, 1953, 1956, 1959 en 1961, 572
        - 1963, 1964 en 1966-1969, 573
        - 1970, 1972 en 1975-1979, 574
        - 1957, 1958, 1960, 1962, 1965, 1971, 1973 en 1974 1957-1974, 839; 1 omslag
      - Model-oorkonde behorende bij de uitreiking van de Zilveren Anjer, circa 1953; 597
      - Boekje Vijf jaren Zilveren Anjer 1950-1954, 586
      - Richtlijnen en procedures inzake uitreiking van de Zilveren Anjers en de voordracht van kandidaten, 1960-1979; 557
      - Vergaderingen over de Zilveren Anjer, de David Röell Prijs en de Martinus Nijhoff Prijs, 1968-1974; 298A
    - Geldinzameling en fondsenwerving, 3.5
      - Activiteiten tot het verkrijgen van steun van het bedrijfsleven, geordend per bedrijfstak, 1946-1960; 99
      - Plan voor Nationale Fondsvorming, 1949-1960; 13, 251
        - 1949-1953, 13
        - 1955-1960, 251
      - Verzameldossier fondsvorming, betreffende galavoorstellingen, speciale inzamelingen en relaties met andere verenigingen, 1950-1972; 301-302
        - 1950-1965, 301
        - 1966-1972, 302
      - Goodwill-actie van prins Bernhard, 1951-1952; 66
      - Plan Het Nieuwe Maecenaat, 1951-1952; 14
      - Brieven aan jubilerende bedrijven ter aanbeveling van kunstmanifestaties, 1953-1954; 61
      - Contacten met het Collectenbureau Bergers, 1960-1963; 265
      - Contacten met het Centraal Archief en Inlichtingenbureau inzake het Inzamelingswezen, 1964-1980; 238-240
        - 1964-1967, 238
        - 1968-1975, 239
        - 1976-1980, 240
      - Bedelbrieven aan bedrijven, met verzoeken om financiële steun, 1970-1974; 560
      - Fondsen op naam, 3.5.1
        - Reiman-de Bas Fonds, 1944-1971 en ongedateerd; 117-118, 269-271
          - archiefstukken (retro-acta)van mevrouw J.M. Reiman-de Bas, bestaande uit fotografische portretten en stukken betreffende haar begrafenis, 1944 en ongedateerd, 269
          - Stichting tot beheer van de nalatenschap van Reiman-de Bas, 1947-1951, 117
          - idem, 1952-1959, 118
          - pogingen tot oprichting van een cultuurcentrum met gelden van het Reiman-de Bas Fonds, 1958-1971, 271
          - beheer van aandelen van het Reiman-de Bas Fonds door het Prins Bernhard Fonds, 1959-1961, 270
        - Correspondentie betreffende het fonds van de familie Moerel uit Roosendaal, 1954-1979; 266
        - Correspondentie betreffende de Stichting Fontein Tuynhoutfonds, waaronder de uitreikingen van een prijs voor muziekwerk gecomponeerd door een nog levende Nederlandse componist, 1961-1976; 565
        - Bijdragen uit het Gerard Hordijk Reisfonds voor kunstenaars, 1962-1979; 311-312, 558-559
          - 1962-1970, 311
          - 1971-1977, 312
          - 1978, 559
          - 1979, 558
        - Correspondentie betreffende de prof. Peeters Bibliotheekstichting, 1971; 272
      - Giften, schenkingen en nalatenschappen, 3.5.2
        - Interventies van het fonds tot verbetering van het schenkings- en successierecht in de fiscale wetgeving, 1946-1954; 267
        - Afhandeling van diverse legaten en nalatenschappen aan het Prins Bernhard Fonds, 1947-1970; 259
        - Stukken betreffende vrijstelling van belasting bij het ontvangen van schenkingen, 1952-1976; 830; 1 omslag
        - Akte van overdracht door P. van Galen en G. Macleane aan de Stichting Prins Bernhard Fonds van een molen met aanliggend perceel nabij de Waaldijk te Varik, 1963; 828; 1 stuk
        - Volmacht aan de directeur van het fonds om namens het Prins Bernhard Fonds gedane schenkingen aan te nemen, 1972; 564
      - Anjerdagen - Anjeracties, 3.5.3
        - Organisatie van de jaarlijkse Anjerdagen, vanaf 1952 Anjercollectes, 1946-1978; div.nrs.
          - 1946-1953, 82
          - 1947, 18
          - 1947-1960, 81
          - 1960, 93
          - 1961-1962, 256
          - 1963-1972, 257
          - 1977-1978, 258
        - Anjeracties Plan Uittenbogaerd, 1954-1956 (1961); 72
        - Organisatie van speciale Anjeracties, 1954-1960; 101
        - Plakboeken over de Anjerloterij 'Eén op Tien', 1961-1963; 593-594
          - gehouden in 1961, 593
          - gehouden in 1963, 594
        - Plakboek over de Nationale Anjerloterij, 1968; 595
      - Contributanten, 3.5.4
        - Voorstel tot het sturen van kalenders naar de vaste contributanten, 1962; 264
      - Loterijen, 3.5.5
        - Loterij Nationaal kunstbezit, 1950; 55
        - Regelingen met betrekking tot loterijen, 1952-1953; 79
        - Houden van loterijen 1956 t/m 1960 in het kader van de Plan Berger Actie (Anjeractie), 1956-1960; 136-137
          - 1956-1958, 136
          - 1959-1960, 137
        - Plannen tot invoering van een nationale lotto, 1966-1967; 305
        - Ingekomen folders van landelijke loterijen, 1967-1970; 304
      - Prijsvragen, 3.5.6
        - Uitgeschreven prijsvragen, 1957; 80
        - Correspondentie met het Comité van Overleg inzake Sportprijsvragen, 1960; 114
      - Sporttoto's en voetbaltoto's, 3.5.7
        - Voetbaltoto's in het algemeen, 1947-1953; 119
        - Pogingen tot opzet van een Benelux-pool, 1948; 75
        - Voorschriften en richtlijnen betreffende de organisatie en techniek van toto's, 1948-1958; 76
        - Overleg met betrekking tot wettelijke regelingen ten aanzien van de opzet van een voetbaltoto, 1959; 77
        - Pogingen tot opzet van een Caritas-pool, 1959-1960; 78
        - Formulieren en organisatieschema van de sporttoto van 1960, 138
        - Instelling van een paardentotalisator, 1965-1977; 294
      - Bijzondere acties, 3.5.8
        - Actie 6: Sigarettenactie, 1947-1949; 17
        - Actie 8: Tentoonstelling van werk van Han van Meegeren, 1948; 29
        - Actie 10: Nachtwacht, 1947; 30
        - Actie 11: Nationaal Monument, 1948; 32
        - Actie 12: Bioscoop, 1948; 31
        - Actie 13: Toneel- en operavoorstellingen, 1947-1948; 28
        - Actie 14: Vrijwillige cultuurbijdrage, 1947-1948; 27
        - Actie 16: Chocoladeplan (pogingen om Anjercholaderepen te verkopen), 1947; 54
        - Actie 17: Filmvoorstellingen, 1947; 52
        - Actie 18: boete NSB-ers (voorstellen om geconfisceerde vermogens van landverraders aan te wenden), 1947; 51
        - Krantenplan, 1948; 48
        - Algemene culturele actie, 1948; 49
        - Verzamelmap acties algemeen en acties van anderen, 1949; 16
        - Bier- en jeneverfonds (toeslagen op de verkoop van bier en jenever), 1949; 46
        - Verzoek van een Nederlandse schilder om leden van het Koninklijk Huis te portretteren, 1949-1950; 36
        - Bestemming van gelden uit de verkoop van reproducties van portretten van leden van het Koninklijk Huis, 1950; 37
        - Voorstellen tot een goodwill-actie voor Duitsland, 1950; 42
        - Actie Speelbanken, 1951; 40
        - Verkoop van bier met toeslagen door de Phoenix' Brouwerijen, 1951; 63
        - Nationale ballonwedstrijd, 1951; 64
        - Inzamelingen ten behoeve van het Rampenfonds na de Watersnoodramp en een voorstel daartoe van beeldende kunstenaars, 1953; 26
        - Boekje Een vraag aan het Nederlandse bedrijfsleven, 1954; 584
        - Actie voor de Trevi-fontein: de droomfontein van Rome, 1954-1957; 19
        - Collectes van het Comité Actie Samen, 1956-1973; 260
        - Jubileumactie van de Nationale Raad voor Maatschappelijk Werk, 1958-1961; 250
        - Nationale Actie Koningin Juliana Fonds - Prins Bernhard Fonds, 1959; 249
        - Steunactie door het bedrijfsleven, 1960; 254
        - Jubileumactie Prins Bernhard Fonds, 1965; 255
        - Brieven van het bedrijfsleven naar aanleiding van de Jubileumactie Prins Bernhard Fonds, 1965; 261
        - Manuscript van Jacques Pollet, 'Martin Bucer, Etudes sur les relations de Bucer avec les Pays-Bas. l'électorat au Cologne et l'Allemagne du Nord', ongedateerd; 313-315
          - deel I, begin. p. 1-203, 313
          - deel I, vervolg en slot. p. 204-343, 314
          - deel II, annotaties en documenten, 315
      - Bijzondere activiteiten, 3.5.9
        - Oprichting van een nationaal monument op de Dam in Amsterdam, 1947; 15
        - Plan van voorstellingen door buitenlanders onder Nederlandse impresario's, 1947; 50
        - Uitgave van zomerpostzegels, 1947-1960; 111-112
          - 1947-1957, 111
          - 1958-1960, 112
        - Tentoonstelling van de Gouden Koets, 1948; 41
        - Nationaal geschenk 1948, 47
        - Uitgave van een tijdschrift Oranjepost, 1948-1949; 44
        - Organisatie van een tentoonstelling Vogelvlucht, houdende werk van Nederlandse schilders, 1949; 35
        - Uitgave van een maandblad Wereldspiegel, 1949; 45
        - Franse avond bij de Canadese ambassade, 1949-1950; 34
        - Het ontwerpen van een schilderij of gedenkplaat over de evacuatie van Arnhem in 1944, 1950; 39
        - Franse avond en een Paastournee van de groep Le Salon Français, 1950; 43
        - Uitgave van grammofoonplaten met toespraken van Koningin Juliana, 1951; 62
        - Reizende tentoonstelling van materiaal uit het Koninklijk Huisarchief, 1951-1952; 65
        - Voorstel tot uitgave van de redevoeringen van Koningin Juliana, 1952; 59
        - Verzoek tot organisatie van een schilderwedstrijd en een galapremière van de film An American in Paris, 1952; 60
        - Galapremière van Charlie Chaplin's film Limelight, 1952; 58
        - Galapremière van de Nederlandse film Sterren stralen overal, 1953; 56
        - Concert voor de koning van Denemarken tijdens diens statiebezoek aan Nederland, 1954; 22
        - Subsidiëring van het recreatiecentrum Rommeldam bij Oisterwijk, 1954-1962; 71
        - Tentoonstelling E '55 in de energiehall in Rotterdam, 1955; 25
        - Galapremière van de film Het verloren continent, 1956; 24
        - Plan van A. Drijver voor een internationaal audiovisueel centrum, 1956; 104
        - Voorstel tot de instelling van een Europese onderscheiding als pendant voor de Nobelprijs, 1956-1957; 105
        - Voorstelling ter gelegenheid van het 40-jarig jubileum van de Nederlandsche Bioscoopbond, 1958; 33
        - Steun aan Peter Clement voor de financiering van de panden Prinsengracht 843 en 845 en voor manifestaties van de steendrukkerij P. Clement en de P. Clementstichting, 1958-1973; 273
        - Galapremière van de Britse film The horse's mouth, met onder andere de acteur Alec Guiness, 1959; 53
        - Fototentoonstelling van de Olympische Spelen in Rome, 1959-1961; 134
        - Verzameldossier van door het fonds gesteunde activiteiten, alfabetisch geordend, 1961-1976; 299-300
          - 1961-1967, 299
          - 1968-1976, 300
    - Overige aangelegenheden, 3.6
      - Kolderdossier, 1957 en ongedateerd; 139
  - GEDEPONEERDE ARCHIEVEN, 4.
    - Stichting Nationaal Instituut, 4.1
      - Gedeponeerd archief, 1945-1946; 1-3
        - map 1, 1
        - map 2, 2
        - map 3, 3
    - Stichting Centrale Commissie ter verdeling van gelden ten behoeve van instellingen voor maatschappelijke en culturele zorg, 4.2
      - Gedeponeerd archief, 1947-1949; 100
    - Institut Néerlandais pour la Diffusion des Arts Plastiques, 4.3
      - Algemene informatie, 1958-1960; 106
      - Correspondentie, 1958-1960; 107
      - Organisatie van tentoonstellingen, 1958-1960; 108
    - Commissie voor het Collecteplan en de daarbij aangesloten instellingen, 4.4
      - Gedeponeerd archief, 1948-1960; 109-110
        - 1948-1950, 109
        - 1951-1960, 110
    - Stichting ten behoeve van Maatschappelijke en Culturele Beschikkingen, 4.5
      - Gedeponeerd archief, 1955-1978; 140, 416
        - 1955-1961, 140
        - 1955-1978, 416
    - Fondation Européenne de la Culture, 4.6
      - Gedeponeerd archief Centre Graphique Européen, 1970-1975; 417-418, 591
        - correspondentie, map 1, 417
        - correspondentie, map 2, 418
        - publicaties, 591
    - Stichting Hedendaags Grafiek, 4.7
      - Akte van oprichting augustus 1966, alsmede huurcontract voor een gedeelte van het pand Prinsengracht 845 te Amsterdam ten behoeve van huisvesting van de Stichting, 562
      - Correspondentie inzake de verkoop van zeefdrukken, 1977-1980; 561
    - Stichting Comité Europaprijs Nederland, 4.8
      - Statuten juni 1958, 563
- Inventaris Prins Bernhard Fonds Suriname
  - ARCHIEF VAN DE ALGEMENE SECRETARIS, 1.
    - De leiding, 1.1
      - Oprichting van het Prins Bernhard Fonds Suriname, 1955; 795
      - Agenda op de briefwisseling van de algemeen secretaris, 1956-1965; 796
      - Bestuursvergaderingen, 1966-1970; 797
      - Ingekomen verslagen van het Prins Bernhard Fonds Nederlandse Antillen, 1954-1968; 798-799
        - gestencilde circulaires, 1954-1960, 798
        - jaarverslagen, 1956-1968, 799
      - Bestuurswisselingen binnen het fonds, 1957-1962; 800
      - Concepten van te publiceren verslagen van het fonds, 1960, 1965; 801
    - Inzamelingsacties, 1.2